【裁判字號】    89,訴,2332
【裁判日期】    900404
【裁判案由】    返還借款
【裁判全文】
臺灣板橋地方法院民事判決                      八十九年度訴字第二三三二號
    原      告  甲○○
    訴訟代理人  丙○○
    被      告  乙○○
右當事人間請求返還借款事件，本院判決如左：
    主    文
被告應給付原告新台幣捌拾壹萬肆仟壹佰柒拾元及自民國八十九年五月二十一日起至
清償日止，按週年利率百分之十二計算之利息。
訴訟費用由被告負擔。
本判決於原告以新台幣貳拾柒萬壹仟佰玖拾元為被告供擔保後，得假執行。
    事    實
甲、原告方面：
  一、聲明：求為判決除假執行擔保金額外，如主文所示。
  二、陳述：訴外人范清泉於民國八十七年五月十二日向原告借貸新台幣（下同）八
      十一萬四千一百七十元，約定八十八年三月三十一日清償，利息按每月利率一
      分（年息百分之十二）計算，被告為連帶保證人，詎清償期屆至，訴外人范清
      未給付原告任何本息，而在八十八年六月份、十月份、八十九年四月份、五
      月份各給付原告利息各五萬元、三萬元、十萬元、一萬元，然本金八十一萬四
      千一百七十元仍未給付，爰依連帶保證之法律關係請求被告給付如主文所示之
      金額、利息。
  三、證據：提出計算書一紙、借用證書影本一紙為證。
乙、被告方面：
  一、聲明：求為判決駁回原告之訴及假執行之聲請，訴訟費用由原告負擔。
  二、陳述：訴外人范清泉已清償部分債務，原告請求之金額有誤。
  三、聲請訊問證人范清泉。
    理    由
一、本件原告主張訴外人范清泉於民國八十七年五月十二日，以被告為連帶保證人，
    向原告借款八十一萬四千一百七十元，約定八十八年三月三十一日清償，利息按
    每月利率一分計算（週年利率百分之十二），詎料范清泉屆期未履行債務，僅陸
    續清償十九萬元，然僅足清償利息部分，本金仍未清償，爰依連帶保證之法律關
    係請求被告清償如主文所示之金額及利息。被告則以訴外人范清泉已清償部分債
    務置辯。
二、按稱保證者，謂當事人約定，一方於他方之債務人不履行債務時，由其代負履行
    責任之契約；保證債務，除契約另有訂定外，包含主債務之利息、違約金、損害
    賠償及其他從屬於主債務之負擔，同法第七百三十九條、第七百四十條亦分別規
    定明確。又按對於一人負擔數宗債務而其給付之種類相同者，如清償人所提出之
    給付，不足清償全部債額時，由清償人於清償時，指定其應抵充之債務；清償人
    所提出之給付，應先抵充費用，次充利息，次充原本；其依前二條之規定抵充債
    務者，亦同；民法第三百二十一條、第三百二十三條亦分別定有明文。原告主張
    范清泉邀同被告為連帶保證人，向伊借貸八十一萬四千一百七十元，且約定利息
    為年息百分之十二，惟范清泉僅清償十九萬元，仍積欠如主文所示之金額、利息
    之事實，業據提出計算書、借用證書一份為證。被告雖辯稱范清泉已清償債務，
    然為原告所否認，被告自應就有利於己之事實負舉證責任，被告聲請訊問之證人
    范清泉到庭證稱有以匯款方式清償債務，然未提出任何匯款單據為憑，是證人所
    言僅空言泛稱，非為足信。是范清泉僅支付十九萬元，依民法第三百二十三條之
    規定，應先抵充八十七年五月十二日起至八十九年四月二十日止之利息，本金部
    分確未清償。從而，原告爰依連帶保證之法律關係請求被告給付八十一萬四千一
    百七十元及自八十九年五月二十一日起至清償日止按年息百分之十二之利息，洵
    屬有據，應予准許。
三、假執行之宣告：
    原告陳明願供擔保，請求宣告執行，核無不合，茲酌定相當之擔保金額，予以准
    許。
四、結論：
    本件原告之訴為有理由，依民事訴訟法第七十八條、第三百九十條第二項，判決
    如主文。
中      華      民      國    九十      年      四      月      四      日
                                臺灣板橋地方法院民事第四庭
~B法      官  絲鈺雲
右為正本係照原本作成。
如對本判決上訴，須於判決送達後廿日內向本院提出上訴狀。
中      華      民      國    九十      年      四      月      四      日
~B法院書記官  王政煌


司法院資訊處製作；財團法人民間司法改革基金會備份。
